臺灣板橋地方法院刑事判決　　　　　　　 100年度易字第91號
公　訴　人　臺灣板橋地方法院檢察署檢察官
被　　　告　吳國禎
　　　　　　王榮政
　　　　　　李建發
上列被告因傷害案件，經檢察官提起公訴（九十九年度偵字第一
三四八五號），本院判決如下：
    主  文
吳國禎傷害人之身體，處拘役肆拾日，如易科罰金，以新臺幣壹
仟元折算壹日。
王榮政傷害人之身體，處拘役拾日，如易科罰金，以新臺幣壹
仟元折算壹日。
李建發傷害人之身體，處拘役肆拾日，如易科罰金，以新臺幣壹
仟元折算壹日。
    事  實
一、吳國禎、王榮政、李建發三人均係臺北縣土城市（現改制為
    新北市土城區○○○路四巷二號「立可白實業有限公司」之
    送貨司機。吳國禎於民國九十八年八月十四日上午九時五分
    許，駕駛該公司之貨車至上址卸貨場欲停車卸貨，見王榮政
    亦在該處卸貨，即指責王榮政，佔用伊習慣使用之處所，王
    榮政對吳國禎之態度亦有煩言，發生爭吵，並互相推扯，致
    二人倒地，此時在旁觀看之同事李建發竟出於傷害之犯意，
    在吳國禎後方出手毆打吳國禛之頭部、頸部，吳國禎即徒手
    回擊李建發頭部等身體部位，王榮政亦出於傷害之犯意，出
    手攻擊吳國禎之頭、頸部，吳國禎、李建發二人遂互相拉扯
    、毆打對方，終致吳國禎受有頭皮部、臉部、頸部、胸壁、
    兩側上肢及右膝多處挫傷等傷害；李建發則受有頭部創傷、
    創傷性鼻出血、左眼鈍傷併創傷性前房出血、左大腿挫傷等
    傷害。
二、案經吳國禎、李建發訴由臺北縣政府（現改制為新北市政府
    ）警察局土城分局移送臺灣板橋地方法院檢察署檢察官偵查
    起訴。
    理  由
壹、程序部分：
    按被告以外之人於審判外之言詞或書面陳述，除法律有規定
    者外，不得作為證據；又被告以外之人於偵查中向檢察官所
    為之陳述，除顯有不可信之情況者外，得為證據；再以被告
    以外之人於審判外之陳述，雖不符前四條之規定，而經當事
    人於審判程序同意作為證據，法院審酌該言詞陳述或書面陳
    述作成時之情況，認為適當者，亦得為證據。當事人、代理
    人或辯護人於法院調查證據時，知有第一百五十九條第一項
    不得為證據之情形，而未於言詞辯論終結前聲明異議者，視
    為有前項之同意，刑事訴訟法第一百五十九條第一項、第一
    百五十九條之一第二項、第一百五十九條之五，本件下列所
    引之證人王榮政、吳國禎、黃融、鄧鋒璋在偵查中所為之
    證詞，本院審酌該等證詞，均係在檢察官面前所為，並無顯
    有不可信之情況，均得為證據，再以警詢中被告等人互為他
    方犯罪之證詞，及卷附元復醫院九十八年八月十四日、亞東
    紀念醫院九十九年七月十七日所出具之診斷證明書各一紙，
    均係被告以外之人於審判外之陳述，然當事人未於言詞辯論
    終結前聲明異議，本院審酌該等言詞、書面陳述作成時之情
    況，認為適當，均得為證據，核先敘明。
貳、實體部分：
一、訊據被告吳國禎、王榮政對於上揭傷害之犯行，均坦承不諱
    ，被告李建發則矢口否認有傷害犯行，辯稱：伊未毆打吳國
    禎，不知吳國禎之傷害如何來的云云。經查：
  (一)被告吳國禎、王榮政及李建發等人之犯行，除據被告吳國禎
    、王榮政自白外，並據被告等人互於偵查及本院審理中證述
    明確，核與在場之證人黃融、鄧鋒璋於偵查中之證詞大致
    符合，復有卷附元復醫院九十八年八月十四日、亞東紀念醫
    院九十九年七月十七日所出具之診斷證明書各一紙可資佐證
    ，事實欄所載之犯罪事實足堪認定。
  (二)被告李建發如何毆打被告吳國禎之情形業據吳國禎於偵查、
    本院審理中結證稱：伊與被告王榮政在作業時因卸貨起口角
    爭執，二人即互相拉衣服，雙雙跌倒在地，被告李建發即從
    伊背後揮拳揍伊頭、頸部，伊遭攻擊後即與李建發正面對打
    ，後來是黃融、鄧鋒璋來勸架拉伊等語，被告王榮政於警
    詢中證稱：「當我起身回神時，見到吳國禎與李建發互毆，
    雙方兩人打成一團．。然後我退開到離吳國禎距離十公尺處
    ，不知甚麼狀況吳國禎又與李建發打成一團，。」等語（見
    偵卷第十一頁背面），偵查中再證稱：「我只有聽到頭頂有
    碰一聲，我有感覺上面李跟吳打成一團，。」等語（見偵卷
    第三十五頁），再證稱：「李跟吳兩人在揮拳，。」等語（
    見同上偵卷第六十二頁），本院審理中再證稱：警詢、偵查
    中有關說到吳國禎、李建發互毆打成一團的記憶正確。互核
    被告吳國禎有關伊遭被告李建發毆打進而互毆，及證人黃
    融、鄧鋒璋於偵查中證述（見同上偵卷第六十、六十一頁）
    有關被告李建發與被告吳國禎互毆之情形，亦大致符合。再
    衡酌被告李建發辯稱：「黃融不是過來勸架的，我是看到
    吳國禎把王榮政壓在地上，我過去拉吳國禎起來而已，當時
    我們就互看，後來王榮政就過來打吳國禎，後來吳國禎就唆
    使黃融、鄧鋒璋二人手持木棍過來打我，後來木棍都打斷
    掉，然後再用拳頭打我的頭，我頭要抬起來的時候，鄧鋒璋
    又跳起來用拳頭打我一下，當時我就失去記憶了，後來我跪
    下之後，我就流鼻血，當時我腳被打的一拐一拐的，我起來
    的時候，黃融手持黃色的條棍從我的眼睛上方打下去，他
    們才停手，後來我去叫老闆及老闆娘下來。」云云，若果屬
    實，則被告李建發係同時遭受吳國禎等三人分持木棍等物毆
    打（按黃融、鄧鋒璋業經檢察官以證據不足為不起訴處分
    在案），此時最初與被吳國禎發生爭執之王榮政為何未遭同
    等毆打，且被告王榮政在偵查中亦未具體指明被告李建發遭
    證人黃融、鄧鋒璋毆打之情形，是被告李建發片面之辯詞
    ，即欠缺證據支持，難以採信。且被告吳國禎亦提出卷附元
    復醫院九十八年八月十四日出具之診斷證明書一紙，證明伊
    確受有頭皮部、臉部、頸部、胸壁、兩側上肢及右膝多處挫
    傷等傷害，本件被告李建發之傷害犯行事證明確，堪予認定
    ，應依法論科。
二、核被告吳國禎、王榮政、李建發所為，係各犯刑法第二百七
    十七條第一項普通傷害罪。被告等三人相互間，就本件傷害
    犯行，依事實欄所載，犯意各別，並無與彼此間有犯意聯絡
    及行為分擔之情形，難認為共同正犯，應予敘明。爰審酌被
    告等係公司同事關係，本應相互協助，維持公司和諧，詎被
    告吳國禎、王榮政，僅因停車卸貨之小事，發生爭執，而心
    生不滿，動輒率以暴力相向互毆，而被告李建發則加入毆打
    行為，均助長社會暴戾風氣，暨渠等素行、犯罪之動機、目
    的、手段、智識程度、吳國禎、李建發等人所受身心傷害程
    度，及被告吳國禎、王榮政已於本院審理中坦承犯行，態度
    良好等一切情狀，分別量處如主文所示之刑，以資懲儆，並
    諭知易科罰金之折算標準。
據上論斷，依刑事訴訟法第二百九十九條第一項前段，刑法第二
百七十七條第一項、第四十一條第一項前段，刑法施行法第一條
之一，判決如主文。
本案經檢察官賴建如到庭執行職務。
中    華    民    國   100    年    5     月    20    日
                  臺灣板橋地方法院刑事第十五庭
                           法  官  王綽光
以上正本證明與原本無異。
如不服本判決應於收受送達後十日內向本院提出上訴書狀，並應
敘述上訴理由; 其未敘述上訴理由者，應於上訴期間屆滿後二十
日內向本院補提理由書（均需按他造當事人之人數附繕本，切勿
逕送上級法院）。
                           書記官  許清秋
中    華    民    國   100    年    5     月    27    日
附錄本案論罪科刑法條全文：
中華民國刑法第277條
（普通傷害罪）
傷害人之身體或健康者，處3年以下有期徒刑、拘役或1千元
以下罰金。
犯前項之罪因而致人於死者，處無期徒刑或7年以上有期徒刑
；致重傷者，處 3 年以上 10 年以下有期徒刑。